【裁判字號】    96,易,3836
【裁判日期】    970122
【裁判案由】    賭博
【裁判全文】
臺灣高雄地方法院刑事判決              96年度易字第3836號
公  訴  人  臺灣高雄地方法院檢察署檢察官
被      告  甲○○原名董佩茹.
上列被告因賭博案件，經檢察官提起公訴（96年度偵字第9062號
），被告於本院準備程序進行中，為有罪之陳述，經裁定改由受
命法官獨任依簡式審判程序審理，判決如下：
    主  文
甲○○共同犯圖利聚眾賭博罪，處有期徒刑拾月，減為有期徒刑
伍月，如易科罰金，以新臺幣壹仟元折算壹日，扣案之簽注單肆
拾壹張、帳冊肆冊、職棒等運動簽賭網站密碼資料壹張、電腦主
機壹臺、數據機壹臺，均沒收之；又犯賭博罪，處罰金新臺幣壹
萬元，如易服勞役，以新臺幣壹仟元折算壹日，減為罰金新臺幣
伍仟元，如易服勞役，以新臺幣壹仟元折算壹日。
    事  實
一、甲○○、龔志卿（由臺灣高雄地方法院檢察署檢察官另案偵
    查）與年籍姓名不詳之成年人共同基於意圖營利，供給賭博
    場所、聚眾賭博及賭博之犯意聯絡，自民國95年8 月間起至
    96 年3月27日止，由甲○○提供高雄市○○區○○路20號13
    樓之住處，為公眾得出入之賭博場所，共同經營臺灣職棒、
    美國職棒、職籃簽賭站，以「速博運動網」、「大金鼎」、
    「新鑫寶」及「太陽城」、「888 運動網」「O 運動網」等
    網站，供高偉宗、郭金、陳清龍、龔志卿、吳炳德（均由
    臺灣高雄地方法院檢察署檢察官另案偵查）等不特定多數人
    參與「美國職棒」、「美國ＮＢＡ職籃」、「中華職棒」等
    賭博。其賭博方式為：甲○○先至上揭網站開設帳號提供予
    賭客後，再由賭客上網參考各隊賠率、讓分方式，根據賽程
    進度接受賭客下注，下注時可由甲○○代為上網下單賭注，
    或由賭客自行上網下單賭注。若甲○○無法在其住處上網下
    注，則委託龔志卿於高雄市○○○路420 號16樓之3 住處，
    觀看上開賭博網站賭盤現況後再告知甲○○。不論以網路或
    電話方式簽賭，賭客如簽中，由上開年籍姓名不詳之成年人
    交付甲○○賭客贏得之賭金，賭客可贏95% 賭資之賭金，5%
    即由甲○○所收取，如未簽中，則賭資由甲○○向賭客收取
    後交付予上開年籍姓名不詳之成年人，其中1%則為甲○○之
    佣金。嗣於96年3 月27日，經法務部調查局高雄縣調查站持
    法院核發之搜索票至上址搜索，當場扣得甲○○所有供賭博
    所用之簽注單41張、帳冊4 冊、職棒等運動簽賭網站密碼資
    料1 張、電腦主機1 臺、數據機1 臺。
二、又甲○○另基於賭博之犯意，於96年2 月間，向郭金、陳
    清龍所經營俗稱「六合彩」之簽賭站（均由臺灣高雄地方法
    院檢察署檢察官另案偵查），簽賭「六合彩」賭博，其賭博
    方式為以香港政府發行六合彩彩券號碼，設01至49共49 個
    號碼供參與賭博之人簽選，參與賭博者每簽選1 組2 個號碼
    （俗稱2 星）、1 組3 個號碼（俗稱3 星）或1 組4 個號碼
    （俗稱4 星），各組簽選1 注須繳新臺幣（下同）10元予郭
    金、陳清龍，再以核對上開當期香港六合彩所開出之中獎
    號碼決定勝負，簽中2 星、3 星、4 星者，分別可得570 元
    、5,700 元、7 萬5, 000元之彩金，如未簽中，下注賭金則
    歸郭金所有，藉此賭博財物。
三、案經法務部調查局高雄縣調查站移送臺灣高雄地方法院檢察
    署檢察官偵查後起訴。
    理  由
一、按本件被告甲○○所犯係死刑、無期徒刑、最輕本刑為3 年
    以上有期徒刑以外之罪，其於準備程序就被訴事實為有罪之
    陳述，經本院告知簡式審判程序之旨，並聽取其與檢察官之
    意見後，本院認無不得或不宜改依簡式審判程序進行之情事
    ，依刑事訴訟法第273 條之1 第1 項規定，裁定進行簡式審
    判程序。又本件卷內之物證、書證等證據，依同法第273 條
    之2 規定，不受第159 條第1 項關於傳聞法則規定之限制，
    依法均有證據能力，合先敘明。
二、上揭事實欄一部分，業據被告甲○○於調查局調查、偵查及
    本院審理中坦承不諱，核與證人即賭客吳炳德、高偉宗、證
    人即借金融帳戶予被告經營賭博之戴正和、戴華廣、證人即
    共犯龔志卿及證人郭金、陳清龍等，於調查局調查、檢察
    官偵查中之證述情節相符，並有簽注單41張、帳冊4 冊、職
    棒等運動簽賭網站密碼資料1 張、電腦主機1 臺、數據機1
    臺等物扣案可佐，此外，復有本案監聽譯文、戴正和之支票
    存款開戶資料及交易明細各1 份及「速博」、「太陽城」、
    「大金鼎」、「888 運動網」「O 運動網」網站列印畫面數
    張等在卷可憑；又上揭事實欄二部分，業經被告供承不諱，
    核與證人郭金、陳清龍於調查局調查、檢察官偵查中之證
    述內容相合；綜上，足徵被告自白與事實相符堪以採為論罪
    科刑之依據。是本件事證明確，被告犯行均洵堪認定。
三、按刑法第268 條規定之「供給賭博場所」，係指提供特定處
    所供人從事賭博行為而言；所稱「聚眾賭博」，係指聚集不
    特定人參與賭博之行為，且縱未於現實上同時糾集多數人於
    同一處所，而係聚集眾人之財物進行賭博者，例如組頭以電
    話之方式供人簽賭之行為，亦屬之。基此，被告基於營利之
    意圖，提供處所供不特定人以打電話之方式簽賭臺灣、美國
    職棒及職籃行為，自與刑法第268 條之意圖營利供給賭博場
    所罪及意圖營利聚眾賭博罪之構成要件均屬該當。
四、核被告所為，就事實欄一部分，係犯刑法第266 條第1 項前
    段賭博罪、第268 條前段之圖利供給賭博場所罪、同條後段
    之圖利聚眾賭博罪；就事實欄二部分，係犯刑法第266 條第
    1 項前段賭博罪。就事實欄一犯行部分，被告、龔志卿與上
    開年籍姓名不詳之成年人間，有犯意聯絡及行為分擔，為共
    同正犯。又立法者針對特定刑罰規範之構成要件，已預設該
    犯罪行為之本質係持續實行之複數行為，具備反覆、延續之
    行為特徵，而將之總括或擬制為一個構成要件之集合犯行為
    ，因其刑法評價上為構成要件之行為單數，認應僅成立一罪
    。則行為人基於概括之犯意，在密切接近之一定時、地持續
    實行之複次行為，倘依社會通念，於客觀上認為符合一個反
    覆、延續性之行為觀念者，於刑法評價上，即應僅成立一罪
    ，學理上所稱「集合犯」之職業性、營業性或收集性等具有
    重複特質之犯罪均屬之，例如經營、從事業務、收集、販賣
    、製造、散布等行為概念者是（最高法院95年臺上字第1079
    號判決要旨參照）。本件事實欄一犯行部份，被告與龔志卿
    自95年8 月間起至96年3 月27日經警查獲止，共同經營職棒
    、職籃簽賭站，聚集不特定之人簽賭下注，並藉此抽頭牟利
    ，此種犯罪形態，本質上乃具有反覆、延續之特質，依社會
    通念，即應屬前揭學理上所稱具有營業性之重複特質之「集
    合犯」，應認僅成立一罪。又就事實欄一犯行部分，被告所
    犯意圖營利供給賭博場所、意圖營利聚眾賭博及普通賭博3
    罪間，係基於一意圖營利聚眾賭博之犯意，達成其同一犯罪
    所為之各個舉動，應屬法律概念之一行為，其一行為觸犯上
    開3 罪名，為想像競合犯，應依刑法第55條之規定，從一重
    之意圖營利聚眾賭博罪處斷。
五、就事實一犯行部分，爰審酌被告不思以合法方式賺取所需，
    而經營職棒、職籃簽賭站，供人簽賭財物，從中獲取不法利
    益長達7 月，助長社會僥倖心理，影響社會正常經濟活動，
    行為實有不該，惟念其等犯後均坦承犯行，態度尚可，且並
    無前科，素行良好，臺灣高等法院被告前案紀錄表1 紙在卷
    可參，且該簽賭站每日供簽賭資金額及犯罪之動機等一切情
    狀；就事實二犯行部分，則審酌被告心存僥倖，正值青壯，
    卻不思以正途取得財物而為本件賭博犯行，所為亦有可議，
    惟慮其等犯後均坦承犯行，又無前科，素行尚非不良；各量
    處如主文所示之刑，並就罰金部分，考量被告職業、學歷，
    諭知易服勞役之折算標準。再按「中華民國九十六年罪犯減
    刑條例」業經總統於96年7 月4 日公布，同年7 月16日施行
    ，本件被告犯罪時間，均係在96年4 月24日以前，且其所犯
    罪名與宣告刑，經核符該條例第2 條第3 款規定，且無第3
    條所列不予減刑之情形，本件即應於減刑後，依同條例第7
    條規定於判決主文同時諭知其宣告刑及減得之刑，並考量被
    告之職業、學歷，諭知如主文所示易科罰金之折算標準及上
    開易服勞役之標準。另扣案之簽注單41張、帳冊4 冊、職棒
    等運動簽賭網站密碼資料1 張、電腦主機1 臺、數據機1 臺
    ，均為被告所有，並供本件賭博犯罪所用之物，業據被告供
    明在卷，爰依刑法第38條第1 項第2 款規定均予宣告沒收之
    。至扣案之記帳本7 本，雖為被告所有，然並非供本件賭博
    犯罪所用之物，亦據其供明在卷，此外，復查無證據與本案
    犯罪有關，爰不予宣告沒收，附此敘明。
據上論斷，應依刑事訴訟法第273 條之1 第1 項、第299 條第1
項前段，刑法第28條、第268條、第266條第1項前段、第55條、
第41條第1 項前段、第42條第3 項、第38條第1 項第2 款，刑法
施行法第1 條之1 ，中華民國九十六年罪犯減刑條例第2 條第1
項第3 款、第7 條、第9 條，判決如主文。
本案經檢察官劉慕珊到庭執行職務。
中    華    民    國    97    年    1     月    22    日
                  刑事第四庭    法  官  王參和
以上正本證明與原本無異。
如不服本判決應於收受本判決後10日內向本院提出上訴書狀，並
應敘述具體理由，如未敘述上訴理由者，應於上訴期間屆滿後20
日內補提理由書狀於本院（均須按他造當事人之人數附繕本）「
切勿逕送上級法院」。
中    華    民    國    97    年    1     月    22    日
                                書記官  陳惠玲
附錄本判決論罪之法條：
刑法第266條第1項前段
在公共場所或公眾得出入之場所賭博財物者，處1000元以下罰金
。
刑法第268條
意圖營利，供給賭博場所或聚眾賭博者，處3 年以下有期徒刑，
得併科3 千元以下罰金。


司法院資訊處製作；財團法人民間司法改革基金會備份。
